【裁判字號】    97,易,571
【裁判日期】    970801
【裁判案由】    竊盜
【裁判全文】
臺灣桃園地方法院刑事判決               97年度易字第571號
公  訴  人  臺灣桃園地方法院檢察署檢察官
被      告  丙○○
                    （現於台灣桃園看守所羈押中）
上列被告因竊盜等案件，經檢察官提起公訴（97年度偵字第
10946、12295、13234號），本院判決如下：
    主  文
丙○○所犯如附表編號一至八號所示之罪，均累犯，各處如附表
編號一至八號所示之刑，應執行有期徒刑參年。並於刑之執行前
，令入勞動場所，強制工作參年。
    事  實
一、丙○○前於民國94年間因竊盜案件，經本院以95年度易字第
    1348號判處有期徒刑4 月確定，復於95年間因違反職役職責
    罪之軍法案件，經國防部北部地方軍事法院以95年度訴字第
    212 號判處有期徒刑1 年2 月，並經臺灣高等法院以96年度
    軍上字第2 號判決駁回上訴而確定；上開案件分別經減刑為
    有期徒刑2 月、7 月，並定應執行之刑為有期徒刑8 月，甫
    於96年7 月16日執行完畢出監，詎仍不知悔改，復分別基於
    意圖為自己不法之所有之竊盜犯意，為下列行為：
  (一)於96年12月25日之下午2 、3 時許，見桃園縣蘆竹鄉○○路
    ○ 段267 號8 樓之2 己○○之住處之大門未上鎖，遂逾越該
    門進入，徒手竊取己○○所有之現金新臺幣（下同）3 萬元
    至4 萬元及價值3 萬元至4 萬元包括金戒指、金項鍊等飾品
    。嗣於97年3 月25日及同月27日，將所竊取之金戒指及金項
    鍊各一只，分別以每錢3070元、3180元之價格，販買予不知
    情之址設在桃園縣桃園市○○路358 號愛琴海鑽石金坊之負
    責人蘇淑華，分別得款9,010 元、31,000元。
  (二)於97年3 月20日下午2 時許，在桃園縣蘆竹鄉○○路○ 段27
    9 號6 樓之1 庚○○及乙○○之住處，徒手將該處大門鐵門
    上方之半圓形紗窗部分推倒毀壞後，自該缺口處伸手將鐵門
    門鎖開啟，越入該門扇後侵入，竊取庚○○所有之汽車駕照
    1 張、機車駕照1 張、全民健康保險卡1 張、金融卡3 張（
    分別為國泰世華銀行信用卡、臺灣中小企業銀行及花旗銀行
    提款卡）、NOKIA 品牌行動電話1 支、ACER品牌MP31台、哈
    電族翻譯機1 台、筆記型電腦1 台、現金8 千餘元及庚○○
    友人徐明楷之身分證1 張，及竊取乙○○所有之掌上型電動
    玩具1 台、棕黃色背包1 個、鑰匙1 副及玉墜1 只。
  (三)於97年3 月24日下午2 、3 時許，在桃園縣蘆竹鄉○○路10
    4 巷45弄15號5 樓甲○○之住處，徒手將該處大門鐵門上方
    之紗窗部分推倒毀壞後，自該缺口處伸手將門鎖開啟，越入
    該門扇後侵入，並竊取甲○○所有之LV品牌皮包1 個、金項
    鍊4 條及行動電話2 支。
  (四)於97年3 月30日前後一、二日之某日下午2 、3 時許，自壬○位於桃園縣龜山鄉○○路520 巷28弄16號5 樓住處之樓梯
    間窗口處，攀爬至上址住處陽台後，再將陽台處未上鎖之玻
    璃門打開之方式逾越門扇後，侵入上址，並竊取壬○所有之
    金手鍊1 條、金腳鍊1 條、金耳環1 對、藍寶石戒指1 只、
    金項鍊1 條、墜子1 個、銀鎖1 只（價值共計2 萬元至3 萬
    元）及人民幣300 餘元，
  (五)於97年4 月18日下午2 、3 時許，先踩踏在辛○○位於桃園
    縣蘆竹鄉○○○街9 巷6 號203 室住處外圍牆，再伸手將上
    址2 樓之窗戶開啟後，以此方式逾越安全設備侵入之，並竊
    取辛○○所有之NOKIA 品牌行動電話1 支及倫飛牌黑色筆記
    型電腦1 台，得手後，於97年4 月底某時，將所竊取之倫飛
    牌黑色筆記型電腦以4,000 元之價格，販售予不知情之址設
    在桃園縣大園鄉○○街24號精宇資訊有限公司之負責人陳義
    和。
  (六)於97年4 月20日下午2 、3 時許，自戊○○位於桃園縣蘆竹
    鄉○○○路9 號住處之隔壁工地處，攀上戊○○上開住處之
    2 樓後方陽台處，逾越陽台之門後而侵入上址，並竊取戊○○所有之10元硬幣數個，共計200 餘元。
  (七)於97年4 月21日下午2 、3 時許，先踩踏在丑○○位於桃園
    縣蘆竹鄉建國20村25號住處1 樓之遮雨棚處，再將上址2 樓
    之窗戶打開後，以此方式逾越安全設備侵入上址，並竊取丑
    ○○所有之紙鈔數張約3000元、零錢2 盒及手錶1 支。
  (八)於97年4 月24日下午2 、3 時許，在桃園縣蘆竹鄉○○路16
    1 號6 樓之3 癸○○之住處，以將手徒手將該處大門上方之
    紗窗部分推倒毀壞後，自該缺口處伸手將門鎖開啟，越入該
    門扇後侵入上址，並竊取癸○○所有之金戒指3 只、鑽戒1
    只、耳環2 對、LG品牌行動電話1 支、現金約5 萬元、舊版
    新臺幣紙鈔14張及人民幣紙鈔32張。
二、嗣於97年4 月29日中午12時許，為警持本院核發之搜索票至
    桃園縣龜山鄉○○○路71號5 樓505 室丙○○之住處搜索，
    並扣得庚○○所有之汽車及機車駕照各1 張、庚○○所有之
    國民健康保險卡1 張、徐明楷所有之身分證1 張、金融卡及
    信用卡共3 張、行動電話5 支、咖啡色皮夾1 只、哈電族翻
    譯機1 台、ACER品牌MP31台、CLARINS 品牌戒指手錶1 只、
    人民幣紙鈔32張、舊版新臺幣紙鈔14張、玉墜及耳環共3 只
    及LG品牌黑色充電器1 台等物，始悉上情。
三、案經桃園縣政府警察局蘆竹分局報請台灣桃園地方法院檢察
    署檢察官偵查起訴。
    理  由
甲、程序方面：
    按除簡式審判程序、簡易程序及第376 條第1 款、第2 款所
    列之罪之案件外，第1 審應行合議審判，96年7 月4 日修正
    公布之刑事訴訟法第284 條之1 定有明文。查本案被告丙○○涉犯竊盜案件，經檢察官提起公訴，其所犯為刑事訴訟法
    第376 條第2 款所列之罪，揆諸上開規定，第一審無庸行合
    議審判，合先敘明。又本件被告所犯並非為死刑、無期徒刑
    、最輕本刑為3年以上有期徒刑之罪，或高等法院管轄第一
    審案件，被告就被訴事實既為有罪陳述，依刑事訴訟法第
    273 條之1 之規定，經告知被告簡式審判之旨，並聽取當事
    人之意見後，本件亦裁定改行簡式審判程序，附此敘明。
乙、實體方面：
一、訊據被告被告丙○○就上開犯罪事實自警詢、偵訊及本院調
    查及審理時大致坦承不諱，並於本院調查時，陳稱所有犯行
    之犯罪時間均於下午2 、3 時許，並就犯罪手法、將部份金
    飾銷贓之情形補充供明在卷，此等情節核與證人即被害人己○○、庚○○、乙○○、甲○○、丁○○、壬○、辛○○、
    戊○○、丑○○、癸○○、子○○等於警詢、偵訊時指述返
    家後遭竊及清點失物之情形相符，復與被告銷贓之對象證人
    蘇淑華、陳義和於警詢時證述之情節一致，又有扣押物品目
    錄表、扣案物品之照片、愛琴海鑽石金坊收購金飾登記簿之
    照片在卷可資佐證。惟被告仍辯稱事實欄編號(一)之部分，現
    金部分僅竊得3 至4 千元，並非3 至4 萬元；就事實欄編號
    (七)之部分，並無竊得任何紙鈔之現金；就事實欄編號(八)之部
    分，現金部分則僅竊得1 萬元，金戒指則僅竊得一只云云，
    然查：上開竊盜失竊之物品，業據各被害人於警詢、偵訊時
    指述甚詳，渠等對於各該失竊物品之清點情形，應較行竊次
    數眾多之被告所記憶者，更為可信，況被告亦自承就竊得之
    金飾、人民幣及舊鈔之部分比較不清楚等語明確（詳本院卷
    第31頁），是各該失竊物品仍應以被害人所述較為可採，被
    告上開辯詞，尚不足信。
二、綜上所述，應認被告任意性之自白與事實相符，本案事證明
    確，被告所涉各次加重竊盜犯行均堪認定，應予依法論科。
三、故核被告就事實欄編號(一)至(八)所為，各係犯如附表所示「所
    犯罪名欄」之刑法第321 條第1 項第2 款之加重竊盜罪。被
    告前有如上揭事實欄「一、」所載罪刑宣告及刑之執行完畢
    情形，此觀諸臺灣高等法院被告前案紀錄表之記載即明，被
    告於受有期徒刑執行完畢後，5 年內故意再犯上揭事實欄編
    號(一)至(八)之各開加重竊盜罪，均為累犯，各依刑法第47條第
    1 項規定加重其刑。至被告所犯上開8 件加重竊盜犯行，犯
    意個別，行為互殊，均應分論併罰。爰審酌被告犯罪之動機
    及目的均係為竊取他人物品牟利、犯罪之手段係分別以毀壞
    或踰越門扇、牆垣、安全設備之方式徒手竊盜、被告之智識
    程度為國中肄業，未婚，入監前無業、與姑姑同住，素行非
    佳及其犯罪後坦承犯行不諱，犯罪後態度尚可等一切情狀，
    量處如附表編號一至八號「主文欄」所示之宣告刑，又斟酌
    刑罰實質負擔性與受刑人對刑罰感受邊際效應遞減之問題，
    乃就被告所受如附表編號一至八號所處之有期徒刑，定其應
    執行之刑如主文所示，認已足收懲儆之效。至檢察官起訴意
    旨所為求刑有期徒刑8 年云云，求刑尚有過重，即不予採酌
    。
四、按「十八歲以上之竊盜犯、贓物犯，有犯罪之習慣者，得於
    刑之執行前，令入勞動場所強制工作。」竊盜犯贓物犯保安
    處分條例第3 條第1 項定有明文。而保安處分係針對受處分
    人將來之危險性所為之處置，以達教化、治療之目的，為刑
    罰之補充制度。我國現行刑法採刑罰與保安處分雙軌制，係
    在維持行為責任之刑罰原則下，為協助行為人再社會化之功
    能，以及改善行為人潛在之危險性格，期能達成根治犯罪原
    因、預防犯罪之特別目的。是保安處分中之強制工作，旨在
    對嚴重職業性犯罪及欠缺正確工作觀念或無正常工作因而犯
    罪者，強制其從事勞動，學習一技之長及正確之謀生觀念，
    使其日後重返社會，能適應社會生活。準此，竊盜犯贓物犯
    保安處分條例第3 條第1 項規定，即係本於保安處分應受比
    例原則之規範，使保安處分之宣告，與行為人所為行為之嚴
    重性、行為人所表現之危險性及對於行為人未來行為之期待
    性相當之意旨而制定，而由法院視行為人之危險性格，決定
    應否令入勞動處所強制工作，以達預防之目的。查被告94年
    間因加重竊盜未遂案件，經本院以95年度易字第1348號判決
    判處有期徒刑4 月確定，而於96年7 月16日執行完畢出監，
    有臺灣高等法院被告前案紀錄表1 份在卷可憑，甫出監未久
    又於相近之時間內分別犯本案8 起之加重竊盜案件，且自承
    犯此等犯罪時並無工作，僅將竊得贓物變賣而供生活，被告
    顯有犯罪之習慣，徒以交付有期徒刑之執行，不足以矯正其
    等習性，另參酌被告正值壯年，卻未盡其力於正途，反屢次
    為竊盜犯罪，既未能經由入監執行方式，徹底戒除竊盜惡習
    ，自應藉由積極勞動之工作環境，使其等培養勤奮任事、樂
    觀進取之態度，以準備重返現實社會，足認有矯治其等惡習
    、培育其等正確觀念、性格，俾其等能於將來刑滿重返社會
    時，不再重蹈覆轍，並獲新生之必要，是就被告犯罪行為之
    嚴重性、犯罪手段所表現之危險性及對其等將來行為之期待
    性綜合觀之，實有必要令入勞動處所施以強制工作，爰依竊
    盜犯贓物犯保安處分條例第3 條第1 項、第4 條、第5 條第
    1 項前段之規定，諭知於刑之執行前，令被告入勞動場所強
    制工作3 年。
據上論斷，應依刑事訴訟法第273 條之1 第1 項、第299 條第1
項前段，刑法第321 條第1 項第2 款、第47條第1 項、第51 條
第5 款，竊盜犯贓物犯保安處分條例第3 條第1 項、第4 條、第
5 條第1 項前段，刑法施行法第1 條之1 第1 項、第2 項前段，
判決如主文。
本案經檢察官邱文中到庭執行職務。
中    華    民    國    97    年    8     月    1     日
                    刑事第五庭  法  官  楊晴翔
如不服本判決，應於判決送達後10日內向本院提出上訴狀（應附
繕本），其未敘述上訴理由者，應於上訴期間屆滿後20日內補提
理由書狀於本院，上訴於臺灣高等法院。
本件正本證明與原本無異。
                                書記官  范升福
中    華    民    國    97    年    8     月    1     日
附表
┌──┬────────┬──────────┬──────────┐
│編號│對應之事實欄編號│  所  犯  罪  名    │ 主   文            │
├──┼────────┼──────────┼──────────┤
│    │                │                    │                    │
│    │                │刑法第321 條第1 項第│丙○○逾越門扇竊盜，│
│一  │事實欄編號(一)    │2 款之逾越門扇之加重│累犯，處有期徒刑柒月│
│    │                │竊盜罪              │                    │
├──┼────────┼──────────┼──────────┤
│    │                │                    │                    │
│    │                │刑法第321 條第1 項第│丙○○毀越門扇竊盜，│
│二  │事實欄編號(二)    │2 款之毀越門扇之加重│累犯，處有期徒刑柒月│
│    │                │竊盜罪              │                    │
├──┼────────┼──────────┼──────────┤
│    │                │                    │                    │
│    │                │刑法第321 條第1 項第│丙○○毀越門扇竊盜，│
│三  │事實欄編號(三)    │2 款之毀越門扇之加重│累犯，處有期徒刑柒月│
│    │                │竊盜罪              │                    │
│    │                │                    │                    │
├──┼────────┼──────────┼──────────┤
│    │                │                    │                    │
│    │                │刑法第321 條第1 項第│丙○○逾越門扇、安全│
│四  │事實欄編號(四)    │2 款之逾越門扇、安全│設備竊盜，累犯，處有│
│    │                │設備之加重竊盜罪    │期徒刑柒月          │
│    │                │                    │                    │
├──┼────────┼──────────┼──────────┤
│    │                │                    │                    │
│    │                │刑法第321 條第1 項第│丙○○逾越牆垣、安全│
│五  │事實欄編號(五)    │2 款之逾越牆垣、安全│設備竊盜，累犯，處有│
│    │                │設備之加重竊盜罪    │期徒刑柒月          │
│    │                │                    │                    │
├──┼────────┼──────────┼──────────┤
│    │                │                    │                    │
│    │                │刑法第321 條第1 項第│丙○○逾越門扇竊盜，│
│六  │事實欄編號(六)    │2款之逾越門扇之加竊 │累犯，處有期徒刑柒月│
│    │                │盜罪                │                    │
│    │                │                    │                    │
├──┼────────┼──────────┼──────────┤
│    │                │                    │                    │
│    │                │刑法第321 條第1 項第│丙○○逾越安全設備竊│
│七  │事實欄編號(七)    │2 款之逾越安全設備之│盜，累犯，處有期徒刑│
│    │                │加重竊盜罪          │柒月                │
│    │                │                    │                    │
├──┼────────┼──────────┼──────────┤
│    │                │                    │                    │
│    │                │刑法第321 條第1 項第│丙○○毀越門扇竊盜，│
│八  │事實欄編號(八)    │2 款之毀越門扇之加重│累犯，處有期徒刑柒月│
│    │                │竊盜罪              │                    │
│    │                │                    │                    │
└──┴────────┴──────────┴──────────┘
附錄論罪科刑依據之法條：
刑法第321條（加重竊盜罪）
犯竊盜罪而有左列情形之一者，處 6 月以上、 5 年以下有期徒
刑：
一、於夜間侵入住宅或有人居住之建築物、船艦或隱匿其內而犯
    之者。
二、毀越門扇、牆垣或其他安全設備而犯之者。
三、攜帶兇器而犯之者。
四、結夥三人以上而犯之者。
五、乘火災、水災或其他災害之際而犯之者。
六、在車站或埠頭而犯之者。
前項之未遂犯罰之。


司法院資訊處製作；財團法人民間司法改革基金會備份。
